臺灣臺南地方法院刑事判決
110年度易字第594號
公  訴  人  臺灣臺南地方檢察署檢察官
被      告  翁尚賢


上列被告因恐嚇案件，經檢察官提起公訴（109年度調偵字第231
0號），本院判決如下：
    主  文
翁尚賢犯恐嚇危害安全罪，處拘役伍拾伍日，如易科罰金，以新
臺幣壹仟元折算壹日。
    事  實
一、翁尚賢因與吳栢樺間有債務糾紛，乃於民國109年7月24日晚
    間9時許，前往吳栢樺位於臺南市○○區○○路000巷00號之住處
    欲與之協商債務問題，適因吳栢樺外出，翁尚賢即要求吳栢
    樺配偶陳韡汶聯絡吳栢樺返家處理，詎翁尚賢另透過行動電
    話與吳栢樺聯繫時，因一言不合發生爭執，心生不滿，竟基
    於恐嚇危害安全之犯意，至其所駕車輛之後車廂取出雞蛋及
    冥紙，朝吳栢樺及陳韡汶上開住處門口丟擲雞蛋並揮灑冥紙
    ，以此舉動傳達加害生命、身體、財產之意思而恐嚇吳栢樺
    及陳韡汶，使在場之陳韡汶及隨後返家之吳栢樺均因而心生
    畏懼，致生危害於吳栢樺、陳韡汶之安全。
二、案經吳栢樺、陳韡汶訴由臺南市政府警察局新化分局報告臺
    灣臺南地方檢察署檢察官偵查起訴。
    理  由
一、以下所引用具傳聞證據性質之供述證據，因檢察官及被告翁
    尚賢於本案言詞辯論終結前，均未爭執其證據能力，本院審
    酌前開證據之作成或取得之狀況，並無非法或不當取證之情
    事，且無顯不可信之情況，依刑事訴訟法第159條之5規定，
    均具有證據能力；又以下所引用卷內非供述證據性質之證據
    資料，均無違反法定程序取得之情形，依刑事訴訟法第158
    條之4規定之反面解釋，亦應有證據能力，合先敘明。
二、訊據被告固坦承其曾於109年7月24日晚間9時許，在告訴人
    即被害人吳栢樺、陳韡汶位於臺南市○○區○○路000巷00號之
    住處前丟擲雞蛋、揮灑冥紙等客觀事實，惟矢口否認涉有恐
    嚇罪嫌，辯稱：其主觀上不是要恐嚇對方云云。經查：
　㈠被告曾於上開時、地朝告訴人吳栢樺、陳韡汶之住處丟擲雞
    蛋、揮灑冥紙之客觀事實，業據被告於警詢、偵查及本院審
    理時均坦承不諱，並據證人即告訴人陳韡汶於警詢中與告訴
    人吳栢樺於警詢、偵查中均證述明確（警卷第31至35頁、第
    41至45頁，偵卷㈠即臺灣臺南地方檢察署109年度偵字第1544
    4號卷第57至58頁），且有證人即在場見聞之被告友人陳諒
    勳、江宗駿、戴子峻、戴明德於警詢、偵查中之陳述可資參
    照（警卷第11至17頁、第19至21頁、第23至29頁，偵卷㈠第5
    6頁，偵卷㈡即臺灣臺南地方檢察署109年度調偵字第2310號
    卷第62頁、第67至68頁），復有現場照片、車輛詳細資料報
    表、車輛辨識系統紀錄資料在卷可稽（警卷第51至53頁、第
    59頁、第61頁），上開事實首堪認定。
  ㈡次按刑法第305條之罪，僅以受惡害之通知者心生畏懼而有不
    安全之感覺為已足，不以發生客觀上之危害為要件（27年4
    月17日最高法院27年度決議㈠意旨參照）；亦即該條所謂之
    加害，不須果有加害之事，亦不必真有加害之意。再恐嚇罪
    之通知危害方法，並無限制，除以積極明示之言語舉動外，
    凡以其他足使被害人理解其意義之方法或暗示其如不從，將
    加危害而使被害人心生畏怖者，均應包括在內。依一般大眾
    之認知，冥紙乃喪儀用品，極易使人產生與死亡有關之聯想
    ，向他人之家內家外丟撒冥紙之行為，為風俗民情上深感忌
    諱之事，即顯有暗示、威脅他人一家將會遭不測之意思；而
    雞蛋因極易破損，向他人住處丟擲雞蛋之舉縱尚未造成實際
    之損害，亦仍表徵暴力破壞、毀棄之意味。是被告所為丟擲
    雞蛋、揮灑冥紙之舉動，顯已傳達將危害對方或家人之生命
    、身體、財產安全之不利訊息，而一般人面對此種舉動威脅
    時，通常均會產生行為人於此次警告後，下次可能採取實害
    行為等害怕、畏怖之心理壓力，擔憂自己及家人之人身、財
    產安全遭受危害而恐懼不安。況被告係於其與告訴人吳栢樺
    發生債務糾紛及言語爭執之際，在告訴人吳栢樺、陳韡汶之
    住處前為上開丟擲雞蛋、揮灑冥紙等在社會通念上均屬不善
    且具有濃厚警告意味之動作，伴隨其與告訴人吳栢樺間已先
    有口頭衝突之客觀情境，更屬告知告訴人吳栢樺、陳韡汶將
    來可能對伊等不利之表示，由此益徵告訴人吳栢樺、陳韡汶
    均證述因被告此舉感到害怕等語，實與常情無違，確屬可信
    ；被告所為客觀上顯屬以加害生命、身體、財產之事恐嚇告
    訴人吳栢樺、陳韡汶之行為，且足使告訴人吳栢樺、陳韡汶
    心生畏懼，致生危害於告訴人吳栢樺、陳韡汶之安全甚明。
  ㈢又告訴人吳栢樺於被告丟擲雞蛋、揮灑冥紙時雖不在場，但
    告訴人吳栢樺既已透過電話知悉被告至伊住處催討債務乙事
    ，告訴人吳栢樺返家後亦隨即可見冥紙及破碎之雞蛋散落一
    地之情形（參警卷第51至53頁），復可自在場見聞之配偶即
    告訴人陳韡汶處得知詳情，堪認被告客觀上係以上開方式將
    加惡害之旨間接通知於告訴人吳栢樺，而同時均已對告訴人
    吳栢樺、陳韡汶為恐嚇之行為無疑。
  ㈣被告於行為時係年滿32歲之成年人，具有相當之智識程度及
    豐富之社會生活經驗，對於上開各情自不得諉為不知，其竟
    仍於討債未果、與告訴人吳栢樺發生紛爭之際逕為上開丟擲
    雞蛋、揮灑冥紙之舉動，主觀上應已清楚認知其所為係在恫
    嚇告訴人吳栢樺、陳韡汶，即堪認其確有恐嚇危害安全之故
    意；被告空言辯稱其無恐嚇之意思云云，顯係事後卸責之詞
    ，委無可信。　
  ㈤綜上所述，本件事證已臻明確，被告上開犯行洵堪認定，應
    予依法論科。　
三、論罪科刑：
  ㈠核被告所為，係犯刑法第305條之恐嚇危害安全罪。
  ㈡被告以同一丟擲雞蛋、揮灑冥紙之行為同時恐嚇告訴人吳栢
    樺、陳韡汶2人，係以一行為同時觸犯2個相同之罪名，為想
    像競合犯，應依刑法第55條規定，從一重之恐嚇危害安全罪
    處斷。
  ㈢爰審酌被告不思循合法途徑處理債務糾紛，僅因對告訴人吳栢樺之回應有所不滿，即以前述威脅動作恐嚇告訴人吳栢樺、陳韡汶，使告訴人2人均感受恐懼及心理壓力，亦破壞社會治安及善良秩序，殊為不該，同時顯見被告欠缺自制能力，法紀觀念薄弱，被告犯後復矢口否認有恐嚇犯意，難認其已知悔悟，兼衡被告之素行、犯罪動機、犯罪手段及情節、未賠償亦未獲告訴人2人諒解之客觀情形，及被告自陳學歷為專科肄業，現從事水果販賣工作，已婚，須與配偶一同扶養兒子（參本院卷第37頁）之智識程度、家庭生活狀況等一切情狀，量處如主文所示之刑，並諭知易科罰金之折算標準，以示懲儆。
據上論斷，應依刑事訴訟法第299條第1項前段，刑法第305條、
第55條、第41條第1項前段，刑法施行法第1條之1第1項，判決如
主文。
本案經檢察官黃信勇提起公訴，檢察官林容萱到庭執行職務
中　　華　　民　　國　　110  　年　　8 　　月　　5　　日
　　　　　　　　　       刑事第四庭   法　官　 蔡盈貞
以上正本證明與原本無異。
如不服本判決應於收受本判決後20日內向本院提出上訴書狀，並
應敘述具體理由。其未敘述上訴理由者，應於上訴期間屆滿後20
日內向本院補提理由書狀（均須按他造當事人之人數附繕本）「
切勿逕送上級法院」。 
　　　　　　　　　　　　　　　　　    書記官　 林耿慧　
中　　華　　民　　國　　110 　年　　8 　　月　　5 　　日
附錄所犯法條：
刑法第305條
以加害生命、身體、自由、名譽、財產之事恐嚇他人，致生危害
於安全者，處2年以下有期徒刑、拘役或9千元以下罰金。